臺灣新北地方法院刑事判決
110年度訴字第1425號
公  訴  人  臺灣新北地方檢察署檢察官
被      告  胡晏銘


上列被告因妨害風化案件，經檢察官提起公訴（110年度偵字第1
8618號、第19785號、第19794號），本院判決如下：
    主  文
甲○○共同犯圖利容留性交罪，累犯，處有期徒刑肆月，如易科罰
金，以新臺幣壹仟元折算壹日。
    事  實
一、甲○○與真實姓名年籍不詳，微信暱稱「雪姐」、LINE暱稱「
    美女」、「晴晴」、「梨梨」、「詩瑤」等成年人共組應召
    集團，共同基於意圖營利而容留、媒介女子與他人為性交及
    猥褻行為之犯意聯絡，由甲○○負責出面承租房屋，作為容留
    應召女子與男客從事性交易之場所，甲○○即先後於民國109
    年12月29日向不知情之房屋所有人王泰斗及房屋管理人林莉
    珺承租址設新北市○○區○○街000號8樓5室房屋（下稱A屋，租
    期為110年1月5日至111年1月4日）、於110年1月10日向不知
    情之房屋所有人林映佐承租址設新北市○○區○○街00號房屋（
    下稱B屋，租期為110年1月15日至111年1月14日）、於110年
    1月24日向不知情之房屋所有人劉文雄承租址設新北市○○區○
    ○街000巷0號2樓房屋（下稱C屋，租期為110年2月1日至111
    年2月1日），分別作為應召女子陳麗金（A屋）、林清玉（B
    屋）、周吟家（C屋）與男客進行性交易之場所；另由「雪
    姐」等其他應召集團成員，在網際網路「捷克論壇」上刊登
    性交易之攬客廣告訊息，以招攬不特定男客，與男客談妥性
    交易條件後，再安排男客前往上址與陳麗金、林清玉、周吟
    家等人為性交或猥褻行為（俗稱全套或半套性交易）。嗣經
    警執行網路巡查時發現上開攬客廣告訊息，遂喬裝男客與應
    召集團成員聯繫，佯稱欲進行性交易，由應召集團成員安排
    應召女子與交易場所，而㈠於110年1月13日16時50分許，在A
    屋內查獲陳麗金；㈡於110年1月26日15時8分許，在B屋2樓1
    室內查獲林清玉；㈢於110年1月26日18時30分許，在C屋內查
    獲周吟家。
二、案經新北市政府警察局土城分局、新莊分局報告臺灣新北地
    方檢察署（下稱新北地檢署）檢察官偵查起訴。
    理  由
一、認定本案犯罪事實之證據及理由：
　　訊據被告甲○○矢口否認有何妨害風化之犯行，辯稱：我只是
    當二房東，想要賺點錢，我有把租來的房子租給陳麗金、林
    清玉、周吟家3人，可是我不知道她們是做應召站的，我和
    林清玉本來就認識，她是養生館的按摩小姐，但我不清楚她
    有做應召，她看到我在大門貼的招租紅紙，就主動來跟我說
    要租房子，我不認識陳麗金、周吟家2人，不清楚她們的職
    業，我有大概問一下她們3人租房子的用途，她們都是說要
    自己住，我不知道她們在裡面做什麼云云。經查：
  ㈠被告曾先後於109年12月29日向房屋所有人王泰斗及房屋管理
    人林莉珺承租址設新北市○○區○○街000號8樓5室房屋（即A屋
    ，租期為110年1月5日至111年1月4日）、於110年1月10日向
    房屋所有人林映佐承租址設新北市○○區○○街00號房屋（即B
    屋，租期為110年1月15日至111年1月14日）、於110年1月24
    日向房屋所有人劉文雄承租址設新北市○○區○○街000巷0號2
    樓房屋（即C屋，租期為110年2月1日至111年2月1日），隨
    後將A屋、B屋、C屋分別交給陳麗金、林清玉、周吟家使用
    ，而陳麗金等3人均為應召女子，上開房屋為其等從事性交
    或猥褻行為性交易（俗稱全套或半套性交易）之場所，嗣經
    警執行網路巡查時發現陳麗金等3人所屬應召集團在「捷克
    論壇」上刊登之性交易攬客廣告訊息，遂喬裝男客與應召集
    團成員聯繫，佯稱欲進行性交易，由應召集團成員安排應召
    女子與交易場所，而分別於110年1月13日16時50分許，在A
    屋內查獲陳麗金、於110年1月26日15時8分許，在B屋2樓1室
    內查獲林清玉、於110年1月26日18時30分許，在C屋內查獲
    周吟家等事實，業據被告坦承在卷，核與證人林莉珺、蕭詩
    璨（協助林莉珺出租A屋之人）、林映佐、劉怡伶（劉文雄
    之女）、陳麗金、林清玉於警詢時所述及證人周吟家於警詢
    、偵訊時所述情節相符，並有⑴陳麗金（A屋）部分：新北市
    政府警察局土城分局行政組職務報告、指認犯罪嫌疑人紀錄
    表（證人蕭詩璨指認被告為承租A屋之人）、「捷克論壇」
    網頁擷圖、被告向林莉珺及王泰斗承租A屋之房屋租賃契約
    書、員警與應召集團成員「晴晴」之LINE對話紀錄擷圖、查
    獲現場照片、新北市政府警察局土城分局違反社會秩序維護
    法案件處分書（受處分人陳麗金）；⑵林清玉（B屋）部分：
    新北市政府警察局新莊分局員警職務報告書、查獲現場照片
    、被告向林映佐承租B屋之房屋租賃契約書、「捷克論壇」
    網頁擷圖、員警與應召集團成員「梨梨」之LINE對話紀錄擷
    圖、林清玉與「雪姐」之微信對話紀錄翻拍照片；⑶周吟家
    （C屋）部分：新北市政府警察局土城分局行政組職務報告
    、「捷克論壇」網頁擷圖、被告向劉文雄承租C屋之房屋租
    賃契約書、員警與應召集團成員「詩瑤」之LINE對話紀錄擷
    圖、查獲現場照片等資料附卷可稽，堪認屬實。
  ㈡被告雖辯稱只是單純出租上開房屋給陳麗金等3人居住，不知
    道該3人均為應召女子並以上開房屋作為性交易場所云云，
    惟查：
　⑴陳麗金（A屋）部分：關於在A屋內從事性交易之事，證人陳
    麗金於警詢時證稱：是1名微信暱稱「雪姐」的人幫我接客
    ，「雪姐」介紹客人給我，由我從事全套性交易服務，每介
    紹1位客人，我給「雪姐」抽性交易報酬的一成即新臺幣（
    下同）300元，我從110年1月6日開始做性交易，最近1次性
    交易時間是110年1月13日14時許，A屋是我承租的，每月租
    金1萬3千元等語，並提出房屋租賃契約書1份為證（內容為
    陳麗金向被告承租A屋，見新北地檢署110年度偵字第19794
    號偵查卷第45-51頁）。證人陳麗金雖證稱係自行向被告承
    租A屋，然員警提供包含被告照片在內之6張男性臉部照片供
    陳麗金指認出租人時，陳麗金卻稱出租人照片不在其中（無
    法指認出被告），此有陳麗金第2次警詢筆錄及指認犯罪嫌
    疑人紀錄表在卷可佐（見同上偵卷第27-30頁），則陳麗金
    是否確有向被告承租A屋，尚有可疑；再參以陳麗金所提出
    之上開房屋租賃契約書上，關於租約重要條件即租賃期限部
    分，竟記載「租賃期限經甲乙雙方洽訂為1年即自民國111年
    1月5日起至民國111年2月6日止」（上開契約書第2條），期
    間與起迄日有重大矛盾、誤載，另關於租約重要條件即繳納
    租金之日期及收取多少押租金部分，亦均未約定、填載（上
    開契約書第4、5條），顯與一般正常之租約約定內容有違，
    堪認被告與陳麗金間並無真實之租賃關係，上開房屋租賃契
    約書僅係該2人通謀虛偽簽立，以使陳麗金形式上取得使用A
    屋之權利。　　
　⑵林清玉（B屋）部分：關於在B屋內從事性交易之事，證人林
    清玉於警詢時證稱：老板「雪姐」有在「捷克論壇」刊登廣
    告，由總機「梨梨」負責聯繫客人，客人依總機指示到B屋2
    樓1室，我再幫客人開門，從事半套性交易（包括幫客人指
    壓全身、用手撫摸客人生殖器直到射精），我從110年1月26
    日開始在B屋2樓1室做性交易，所得性交易報酬要與「雪姐
    」拆帳，我不認識被告，B屋不是我承租的，110年1月26日
    我到B屋來從事性交易，老板「雪姐」叫我在租賃契約書空
    白承租人欄自行簽名捺印，契約書上立契約人身分證號碼及
    地址都不是我親簽的等語，與被告所辯本來就認識林清玉，
    是林清玉主動向自己承租B屋云云相異；又由卷附「林清玉
    向被告承租房屋之房屋租賃契約書」觀之（見新北地檢署11
    0年度偵字第18618號偵查卷第79-87頁），關於租約重要條
    件即租賃標的物（房屋）所在地及使用範圍竟未填載（上開
    契約書第1條），足認該份房屋租賃契約書並非出租人與承
    租人正常簽立之租屋契約，被告與林清玉間並無真實之租賃
    關係，係為使林清玉形式上取得使用B屋之權利而虛偽簽立
    該份契約書。　　
　⑶周吟家（C屋）部分：關於在C屋內從事性交易之事，證人周
    吟家於警詢、偵訊時證稱：LINE暱稱「美女」之人幫我在「
    捷克論壇（即JKF）」刊登廣告招攬客人，我自己也有貼文
    招攬客人，由「美女」幫我回覆客人、詢問客人穿著特徵及
    確認對方要消費，然後跟我說時間及對方穿著特徵，客人到
    我租屋處C屋後，由我開門進入屋內消費，有分全套及半套
    性交易，性交易所得報酬我會跟「美女」拆帳，C屋是我向
    被告承租的，是「美女」傳1個地址給我，該地址是土城延
    吉街某巷口，「美女」叫我看該處附近有沒有房屋要出租，
    我依照「美女」的指示到達該巷口後，就看到1張出租套房
    的紅紙，當時該處只有那張紅紙，沒有其他租屋廣告，後來
    我就撥打紅紙上面的電話，時間大概是下午，對方是1名男
    性，當天晚上8、9點，我和被告（指認被告之戶籍檔案照片
    ）就在C屋見面簽約，見面後被告只跟我拿了證件，其他的
    事情他沒有多問，他沒有問我承租房屋的目的或我的職業，
    簽完約後被告就匆匆離開，我承租C屋不是要用來居住，是
    要用來當工作室使用，「美女」通知我有客人的時候我才會
    去那邊等語；足見被告與「美女」已事先謀議由被告提供C
    屋給周吟家作為性交易場所使用，「美女」始會指示周吟家
    去承租C屋，而被告亦無庸向周吟家詢問承租房屋之用途或
    其職業，即直接將C屋租給周吟家使用。
  ㈢綜上所述，被告所辯不足採信，其已事先與「美女」共同謀
    議由被告提供C屋給周吟家作為性交易場所使用，又被告未
    實際將A屋、B屋出租給陳麗金、林清玉2人，卻虛偽簽立房
    屋租賃契約書，佯裝已合法轉租A屋、B屋，顯係欲逃避自己
    提供該等房屋作為應召女子性交易場所之違法罪責，足認被
    告就A屋、B屋部分與應召集團其他成員間有共同營運應召業
    務之犯意聯絡與行為分擔（由被告負責出面承租房屋作為性
    交易場所）。是以，本件事證明確，被告有上揭意圖營利，
    容留、媒介陳麗金等3人與不特定男客為性交或猥褻行為之
    犯行，已堪認定，應予依法論科。
二、論罪科刑：　
  ㈠核被告所為，係犯刑法第231條第1項之圖利容留性交罪。被
    告就上開犯行，與「雪姐」、「美女」、「晴晴」、「梨梨
    」、「詩瑤」等人均有犯意聯絡及行為分擔，皆為共同正犯
    。被告媒介上開性交易後，復提供場所使應召女子與男客進
    行性交易，所犯圖利媒介性交之低度行為，應為圖利容留性
    交之高度行為所吸收，不另論罪。被告各次圖利容留性交之
    行為，均係於密接之時間、地點實行，且侵害同一法益，各
    次行為彼此間之獨立性極為薄弱，依一般社會健全觀念，難
    以強行分離，顯係基於單一犯意接續所為，應為接續犯而僅
    論以一罪。
　㈡被告曾因妨害風化案件（圖利媒介猥褻罪），經臺灣臺北地
    方法院以107年度審簡字第1935號判決判處有期徒刑2月確定
    ，於108年1月16日易科罰金執行完畢（嗣與另案即臺灣士林
    地方法院107年度湖交簡字第648號公共危險案件判處有期徒
    刑2月部分，合併定應執行刑為有期徒刑3月確定，該應執行
    刑於108年6月20日易科罰金執行完畢），此有上開臺灣臺北
    地方法院刑事判決書、被告之刑案資料查註紀錄表在卷可憑
    ，其於受有期徒刑之執行完畢後，5年以內故意再犯本案犯
    行，為累犯；本院審酌被告構成累犯之前案包括妨害風化案
    件（圖利媒介猥褻罪），與本案犯罪手段類似、犯罪類型及
    罪質相同，且於前案妨害風化案件執行完畢後約2年即再犯
    本案，可認其有一再犯相同犯罪之特別惡性及刑罰反應力薄
    弱之情狀，而有加重其刑之必要，爰依刑法第47條第1項規
    定，加重其法定最高及最低度刑。
　㈢爰以行為人之責任為基礎，審酌被告為圖不法利益，竟參與
    應召集團，負責出面承租房屋作為應召女子進行性交易之場
    所，所為破壞社會善良風氣，實有不當，兼衡其犯罪動機、
    目的、手段、期間長短、犯後態度、智識程度、家庭生活經
    濟狀況等一切情狀，量處如主文所示之刑，並諭知易科罰金
    之折算標準，以資懲儆。　
三、沒收部分：
　　被告固有上開圖利容留性交之犯行，業經本院認定如前，然
    被告否認已經因此收到報酬，依卷內事證亦無證據證明被告
    已實際受有報酬，或已獲取何種犯罪所得，故無從宣告沒收
    其犯罪所得，併此敘明。　　
據上論斷，應依刑事訴訟法第299條第1項前段，刑法第28條、第
231條第1項、第47條第1項、第41條第1項前段，刑法施行法第1
條之1第1項，判決如主文。
本案經檢察官乙○○提起公訴，檢察官高智美、王佑瑜到庭執行職
務。
中　　華　　民　　國　　111 　年　　9 　　月　　27　　日
                刑事第四庭    審判長法　官  楊筑婷

                                    法　官  陳佳妤

                                    法  官  吳智勝
以上證明與原本無異。
如不服本判決，應於判決送達後20日內敘明上訴理由，向本院提
出上訴狀（應附繕本），上訴於臺灣高等法院。其未敘述上訴理
由者，應於上訴期間屆滿後20日內向本院補提理由書「切勿逕送
上級法院」。
中　　華　　民　　國　　111 　年　　9 　　月　　27　　日
                                    書記官  陳映孜
附錄本案論罪科刑法條：
刑法第231條
意圖使男女與他人為性交或猥褻之行為，而引誘、容留或媒介以
營利者，處5年以下有期徒刑，得併科10萬元以下罰金。以詐術
犯之者，亦同。
公務員包庇他人犯前項之罪者，依前項之規定加重其刑至二分之
一。